臺灣新竹地方法院刑事裁定
111年度撤緩字第129號
聲  請  人  臺灣新竹地方檢察署檢察官
受  刑  人  范揚謙


上列聲請人因受刑人違反洗錢防制法等案件（臺灣高等法院111 
年度上訴字第731號），聲請撤銷緩刑之宣告（111年度執聲字第
688號），本院裁定如下：
    主  文
范揚謙之緩刑宣告撤銷。
    理  由
一、聲請意旨略以：受刑人范揚謙因違反洗錢防制法等案件，經
    臺灣高等法院以111年度上訴字第731號判決判處有期徒刑3
    月，緩刑3年，並應依如附表所示之調解筆錄內容向被害人
    王雅音及謝富華履行賠償責任，於民國111年6月13日確定在
    案。惟依據被害人王雅音於111年8年11日聲請撤銷緩刑狀及
    被害人謝富華於111年8月18日聲請撤銷緩刑狀，上揭款項受
    刑人范揚謙均未支付，故聲請銷緩刑。又受刑人經臺灣新竹
    地方檢察署執行科承辦股書記官以電話撥打受刑人范揚謙卷
    附之聯絡電話0000000000號所得回應均為「你所撥的號碼是
    空號，請查明再撥，謝謝。」之語音，故無法聯繫到受刑人
    ，有該署之公務電話紀錄在卷足憑。另受刑人范揚謙於緩刑
    期前另犯詐欺案件，經本院以111年度竹簡字第370號判決處
    拘役40日，於111年6月21日確定，亦符合刑法第75條之1第1
    項第1款得撤銷緩刑宣告事由。本件受刑人范揚謙未依照判
    決主文支付賠償金予被害人2人，可認其忽視刑罰強制性之
    心態甚明，顯然未知悔悟，足認原宣告之緩刑難收其預期效
    果，而有執行刑罰之必要。核該受刑人所為，已合於刑法第
    75條之1 第1 項第4 款所定撤銷緩刑宣告之原因，爰依刑事
    訴訟法第476 條規定聲請撤銷等語。
二、按受緩刑之宣告而有下列情形之一，足認原宣告之緩刑難收
    其預期效果，而有執行刑罰之必要者，得撤銷其宣告：一、
    緩刑前因故意犯他罪，而在緩刑期內受6 月以下有期徒刑、
    拘役或罰金之宣告確定者。二、緩刑期內因故意犯他罪，而
    在緩刑期內受6 月以下有期徒刑、拘役或罰金之宣告確定者
    。三、緩刑期內因過失更犯罪，而在緩刑期內受有期徒刑之
    宣告確定者。四、違反刑法第74條第2 項第1 款至第8 款所
    定負擔情節重大者。刑法第75條之1 第1 項定有明文。且刑
    法第75條之1 採用「裁量撤銷主義」，賦與法院撤銷與否之
    權限，實質要件即以「足認原宣告之緩刑難收其預期效果，
    而有執行刑罰之必要」，供作審認之標準。至於刑法第75條
    之1 第1 項第4 款所謂「情節重大」，係指：受判決人顯有
    履行負擔之可能，而隱匿或處分其財產、故意不履行、無正
    當事由拒絕履行或顯有逃匿之虞等情事而言。準此，上揭「
    得」撤銷緩刑之情形，法官應依職權本於合目的性之裁量，
    妥適審酌受刑人於緩刑期間內違反應遵守事項之情節是否重
    大，是否已難收其預期之效果，而確有執行刑罰之必要。再
    緩刑之宣告應撤銷者，由受刑人所在地或其最後住所地之地
    方檢察署檢察官聲請該法院裁定之，刑事訴訟法第476 條亦
    有明文。
三、經查：
  ㈠受刑人目前戶籍（住所）地係在新竹縣○○市○○○街000巷000號
    ，有個人基本資料查詢結果1 紙在卷（見本院卷第53頁）可
    考，屬本院轄區，依上開規定，程序上應屬合法，先予敘明
    。
  ㈡又受刑人范揚謙因違反洗錢防制法等案件，經臺灣高等法院
    以111年度上訴字第731號判決判處有期徒刑3月，緩刑3年，
    並應依如附表所示之調解筆錄內容向被害人王雅音及謝富華
    2人履行賠償責任，於111年6月13日確定在案（下稱前案）
    ，又受刑人於緩刑期前即110年5月27日前不詳時間，更犯幫
    助詐欺取財罪，經本院於111年5月25日以111年度竹簡字第3
    70號判決判處拘役40日，於111年6月21日確定（下稱後案）
    等情，有上開各該刑事判決書及臺灣高等法院被告前案紀錄
    表附卷可參，原確定判決係基於受刑人與被害人2人達成如
    附表所示調解筆錄內容為上開緩條件，已充分考量受刑人履
    行負擔之能力及意願，並依受刑人與被害人王雅音及謝富華
    2人調解之內容諭知受刑人應分別支付如附表所示之損害賠
    償，就其賠償時間，該確定判決亦諭知應自111年1月20日開
    始分期給付，已給予受刑人充裕之時間以為清償，受刑人顯
    有履行上開緩刑所附負擔之可能。然迄今為止受刑人，未支
    付任何賠償等情，有臺灣新竹地方檢察署公務電話紀錄表2
    紙在卷可佐，是受刑人確已違反前開確定判決依刑法第74條
    第2項第3 款所定之負擔，要屬明確。本院審酌受刑人迄今
    未賠償分文，致使被害人王雅音及謝富華2人所受損害未能
    適時獲得填補，確有未履行負擔之情節重大；又受刑人所犯
    前後2 案件，所犯之罪名、罪質相同，可徵受刑人漠視法令
    ，所犯應非偶發，主觀犯意所顯現之惡性非微，難認被告已
    有所省悟，互核勾稽上情以觀，自堪認原宣告之緩刑已難收
    預期效果之情事，倘不予宣告撤銷，終將悖離緩刑制度係在
    予惡性輕微之被告或偶發犯罪，而給予被告改過自新機會之
    目的。從而，本件合於前開刑法規定，聲請人所為之聲請有
    理由，應予准許。
四、依刑事訴訟法第476 條，刑法第75條之1 第1 項第1款、第4
     款，裁定如主文。
中　　華　　民　　國　　111 　年　　9 　　月　　19　　日
                  刑事第一庭  法　官　華澹寧
以上正本證明與原本無異。　　　　　　　　　
如不服本裁定應於裁定送達後5 日內向本院提出抗告狀。
中　　華　　民　　國　　111 　年　　9 　　月　　19　　日
                              書記官  吳羽君
附表：
本院110年度附民移調字第140號調解筆錄(見本院卷第11至12頁)： 一、相對人(即被告)願給付聲請人王雅音新臺幣（下同）29萬元，給付方式為自民國111年1月20日起，按月於每月20日前給付聲請人王雅音1萬3,000元至聲請人王雅音指定之帳號內(詳卷)，至全部清償為止，如一期不按時履行，視為全部到期。 二、相對人(即被告)願給付聲請人謝富華9萬9,460元，給付方式為自民國111年1月20日起，按月於每月20日前給付聲請人謝富華1萬2,000元至聲請人謝富華指定之帳號內(詳卷)，至全部清償為止，如一期不按時履行，視為全部到期。